509Edepot - Archives communales déposées de Tromarey-et-Chancevigney
Archives Départementales de la Haute-Saône
Série Edepot
ARCHIVES COMMUNALES DEPOSEES. ARCHIVES DES INTERCOMMUNALITES.
509Edepot - Archives communales déposées de Tromarey-et-Chancevigney
1647-1968
509Edepot1-29
Archives Départementales de la Haute-Saône 14B rue Miroudot St Ferjeux 70000 VESOUL
COMMUNE DE TROMAREY-ET-CHANCEVIGNEY
Inventaire des archives municipales déposées aux Archives Départementales de la Haute-Saône en 1966, 1971 et 2002. Sources complémentaires aux A.D.H.S.: B1951-1955, déclarations de propriété dans la communauté de Chancevigney, en exécution de l'édit de 1749; procédures civiles et criminelles concernant des habitants du lieu (1696-1789). B 2797-2799, déclarations de propriété dans la communauté de Tromarey, en exécution de l'édit de 1749; procédures civiles et criminelles concernant des habitants du lieu (1698-1789). B7829-7832, justice seigneuriale de Chancevigney (1708-1789). B 9015, justice seigneuriale de Tromarey (1752-1787). C 18, délimitation des bois de Tromarey et chancevigney (1685-1743). C 107, réparations au presbytère de Tromarey (1731-1789). C 143, travaux sur les routes de Chancevigney (1758-1789). E 875, rôle de l'avoine due au seigneur de Tromarey (1699). G 185, biens dépendant de la cure de Tromarey (1703-1790). H 915, actes sous seing-privé concernant Tromarey, provenant du fonds du couvent des Carmes déchaussés de Gray (1606-1648). 3 O 509, travaux communaux, depuis 1851.
Modalités d'entrée
Dépôt du 04/05/2009
Dernier ajout le 07/05/2009
Archives publiques
Sommaire
ARCHIVES ANCIENNES
EAUX ET FORETS (1775)
509 Edepot 1
CULTE (1647-1792)
509 Edepot 2 à 6 - 509 Edepot 25
ARCHIVES MODERNES
ADMINISTRATION GENERALE DE LA COMMUNE (1790-1928)
509 Edepot 8 à 11 - 509 Edepot 20
ETAT-CIVIL (...)
509 Edepot 7
POPULATION (1901-1911)
509 Edepot 21
CONTRIBUTIONS-ADMINISTRATIONS FINANCIERES (1822-1914)
509 Edepot 12 à 15
AFFAIRES MILITAIRES (1952-1968)
509 Edepot 22
POLICE-HYGIENE PUBLIQUE-JUSTICE (1909-1947)
509 Edepot 23
ELECTIONS ET PERSONNEL (1854-1925)
509 Edepot 24
FINANCES DE LA COMMUNE (1810-1944)
509 Edepot 16 à 17
EDIFICES COMMUNAUX (1850-1910)
509 Edepot 18
BIENS ET BOIS COMMUNAUX-EAUX (1839-1928)
509 Edepot 19
VOIRIE (1852-1899)
509 Edepot 26
CULTES (1894-1923)
509 Edepot 27
ASSISTANCE ET PREVOYANCE (1854-1925)
509 Edepot 28
DOCUMENTS D'ORIGINE PRIVEE (1848)
509 Edepot 29
- ARCHIVES ANCIENNES
  - EAUX ET FORETS
    - Plan des biens communaux de Tromarey, pour servir à un procès, dressé par Jacques-Etienne Dupoirier et Jacques Poncelin, géomètres (juillet 1775)., 509 Edepot 1; DD1
      Communicabilité
      Communicable
      PLAN
      Noms géographiques:
      TROMAREY
      Noms de personnes:
      DUPOIRIER (Jacques Etienne); PONCELIN (Jacques)
  - CULTE
    - Registre paroissial de Tromarey: baptêmes. NON VU EN 1969., 1701-1706; 509 Edepot 2; GG1
      Non communicable physiquement
      Raison: Non vu en 1969
      REGISTRE PAROISSIAL
      Thesaurus historique:
      registre paroissial
    - Registre paroissial de Tromarey, Chancevigney et Bonboillon: sépultures (mars 1706-décembre 1718); mariages (septembre 1706-février 1729): sépultures (1719-1729); baptêmes, mariages, sépultures (septembre 1729-janvier 1737). 1 registre factice relié carton., 1706-1737; 509 Edepot 3; GG2
      Support de substitution
      Cote 5Mi15R65
      Raison: Document microfilmé
      BONBOILLON; TROMAREY
    - Registre paroissial de Tromarey, Chancevigney et Bonboillon: baptêmes, mariages, sépultures (janvier 1737-janvier 1770); bénédiction le 6 décembre 1780 à Bonboillon d'une cloche fondue par Limaux frères, dont le parrain est François-Thérèse Richard, marquis de Villers-Vaudey (1), seigneur de Bonboillon, et la marraine Marguerite-Bonaventure Bergeret, d'une autre cloche fondue à Beaumotte (lès-Pin ?) par Brunel, dont le parrain est Pierre Estier, fils du maire de Bonboillon, et la marraine Thérèse Rabbe, fille de Jean-Baptiste Rabbe, officier municipal. 1 registre couvert de carton., 1737-1791; 509 Edepot 4; GG3
      BERGERET (Marguerite Bonaventure, femme RICHARD); BRUNEL; ESTIER (Pierre); LIMAUX; RABBE (Thérèse); RICHARD (François Thérèse)
    - Registre paroissial de Tromarey, Chancevigney et Bonboillon: baptêmes, mariages, sépultures (1770, 1771, 1772-janvier 1773, 1773-février 1774, février 1774-janvier 1775, 1775, un extrait des registres de Champtonnay et Onay 1775, janvier-novembre 1792, un procès-verbal et un extrait du greffe de la justice de paix du canton de Marnay, sépultures 1792). 1 registre factice relié en carton., 1770-1792; 509 Edepot 5; GG4
      BONBOILLON; CHAMPTONNAY; MARNAY (canton); ONAY; TROMAREY
    - Registre paroissial de Tromarey, Chancevigney et Bonboillon: baptêmes, mariages, sépultures (janvier 1776-décembre 1791). 1 registre relié carton., 1776-1791; 509 Edepot 6; GG5
    - Registre paroissial de Tromarey, Bonboillon et Chancevigney: baptêmes, mariages et sépultures., 1647-1711; 509 Edepot 25; GG6
- ARCHIVES MODERNES
  - ADMINISTRATION GENERALE DE LA COMMUNE
    - Conseil municipal: délibérations des communes de Tromarey, Chancevigney et Virey. 1 registre, 1790-1818; 509 Edepot 8; D1
      DELIBERATION; REGISTRE
      Thesaurus administratif:
      CONSEIL MUNICIPAL
      CHANCEVIGNEY; TROMAREY; VIREY
    - Conseil municipal: délibérations des communes de Tromarey, Chancevigney et Virey (1819-1863). A la fin du registre et à l'envers, registre matricule et états des contributions pour la commune de Tromarey et Chancevigney, actes divers (1831-1862). 1 registre., 509 Edepot 9; D2
      TROMAREY; VIREY
    - Conseil municipal: délibérations de la commune de Tromarey-et-Chancevigney (1863-1876). A la fin du registre et à l'envers, estimations des coupes affouagères (1862-1876). 1 registre., 509 Edepot 10; D3
    - Répertoires des actes de la municipalité soumis à l'enregistrement., 1830-1928; 509 Edepot 11; D4
      REPERTOIRE
    - Conseil municipal: délibérations de la commune de Tromarey-et-Chancevigney. 1 registre., 1876-1893; 509 Edepot 20; D5
  - ETAT-CIVIL
    - Registre des actes d'état-civil de la commune de Chancevigney, sur un feuillet indépendant: table décennale des actes de naissances (an II-an XI), mariages (an VIII), table décennale des actes de décès (an XI), publications de mariages (an XII-an XIII), naissances et décès (an XII)., An II-an XIII; 509 Edepot 7; E1
      ETAT CIVIL
      CHANCEVIGNEY; TROMAREY
  - POPULATION
    - Recensement quinquennal de la population: listes nominatives., 1901-1911; 509 Edepot 21; F1
      DENOMBREMENT DE LA POPULATION
      RECENSEMENT DE POPULATION
  - CONTRIBUTIONS-ADMINISTRATIONS FINANCIERES
    - Contributions foncières: matrices des propriétés foncières de Tromarey et Chancevigney., 1835-1914; 509 Edepot 12; G1
      MATRICE D'IMPOSITION
      FISCALITE IMMOBILIERE
    - Cadastre: états de section (s. d. en mauvais état, 1791, an VII)., 509 Edepot 13; G2
      ETAT DE SECTION
    - Cadastre: atlas., 1834; 509 Edepot 14; G3
      ATLAS CADASTRAL
    - Contributions foncières. Délimitation du territoire de la commune: procès-verbal et plans (1831). Registre présentant les augmentations et diminutions survenues dans les contenances et revenus portés sur les matrices cadastrales (1838-1914). Matrice générale des quatre contributions (1822-1824). Poids et mesures. Vérification annuelle pour l'année 1854: affiche., 1822-1914; 509 Edepot 15; G4
      MATRICE D'IMPOSITION; PROCES-VERBAL
      FISCALITE DES PERSONNES; FISCALITE IMMOBILIERE; FISCALITE PROFESSIONNELLE
  - AFFAIRES MILITAIRES
    - Recensement des jeunes gens: tableaux (1952, 1954-1956, 1958-1960, 1962, 1967-1968). Recensement des cantonnements susceptibles d'être utilisés par les troupes (1964)., 1952-1968; 509 Edepot 22; H1
      RECENSEMENT MILITAIRE
      CONSCRIPTION
  - POLICE-HYGIENE PUBLIQUE-JUSTICE
    - Police locale. -Ramonage des cheminées: traité (1920). Vaccination: listes nominatives de la vaccine (1909-1947)., 509 Edepot 23; I1
      POLICE; VACCINATION
  - ELECTIONS ET PERSONNEL
    - Elections municipales (1908, 1925), élections sénatoriales (1908): procès-verbaux. Pâtres: marchés (1854, 1864)., 1854-1925; 509 Edepot 24; K1
      PROCES-VERBAL D'ELECTION
      ELECTION MUNICIPALE; ELECTION SENATORIALE; PERSONNEL
  - FINANCES DE LA COMMUNE
    - Budgets (1810-1832, 1874, 1877-1879, 1889)., 1810-1889; 509 Edepot 16; L1
      BUDGET
      FINANCES COMMUNALES
    - Comptes de gestion (1848-1855, 1857-1861, 1863-1868, 1894-1898). Règlement définitif des recettes et des dépenses: délibérations du conseil municipal (1892-1944)., 1848-1944; 509 Edepot 17; L2
      COMPTE DE GESTION
  - EDIFICES COMMUNAUX
    - Maison commune-école, réparations: factures, correspondance, devis (1884-1910). Réservoir d'eau, établissement d'une voûte: devis, factures (1884-1892). Fontaine et puits, réparations, construction: devis (1875-1884). Réparations à l'église et au presbytère, aux murs d'enceinte de l'église et du cimetière: devis, arrêté préfectoral (1864, 1880-1881). Eglise, réparations: correspondance (1865-1874). Presbytère, acquisition d'une maison, réparations: devis, prêt du curé, construction d'un bâtiment de dépendances (1850-1854, 1876, 1896-1900). Loyer du presbytère (1874)., 1850-1910; 509 Edepot 18; M1
      CORRESPONDANCE
      CIMETIERE; EDIFICE CULTUEL; HOTEL DE VILLE; PRESBYTERE
  - BIENS ET BOIS COMMUNAUX-EAUX
    - Biens communaux. -Vente (1873). Amodiations des herbes et pelouses (1927-1928). Amodiations des boues (1842-1873). Concessions au cimetière: tarif (1862). Bois communaux. -Aménagement: procès-verbaux et plans (1839). Droits d'usage forestiers dans les communes de Tromarey et Chancevigney, Bay et Sornay: pièces de procès (1868-1874, 1894). Vente de bois (1849-1875). Location de la chasse (1848-1926). Exploitation de la coupe affouagère: procès-verbaux d'adjudication (1845-1879)., 1839-1928; 509 Edepot 19; N1
      PLAN; PROCES-VERBAL D'AMENAGEMENT FO; PROCES-VERBAL
      AMENAGEMENT FORESTIER; BOIS; CONCESSION FUNERAIRE; DROITS D'USAGE FORESTIERS
  - VOIRIE
    - Chemins ruraux, travaux, entretien (1852-1899, plans). Route nationale n° 67, rectification entre Bonboillon et Cult (1890)., 509 Edepot 26; O1
      RESEAU ROUTIER
      BONBOILLON; CULT; TROMAREY
  - CULTES
    - Séparation des églises et de l'état: correspondance (1921, 1923). Fabrique. -Comptes de gestion (1894-1895), budgets (1895-1897)., 1894-1923; 509 Edepot 27; P1
      VIE RELIGIEUSE
  - ASSISTANCE ET PREVOYANCE
    - Médecine gratuite: listes des indigents (1854, 1860-1903, 1933), liste des habitants charitables (1854), nomination d'un médecin (1861), enfant assisté: arrêté préfectoral (1874), aliénés (1884), assistance aux vieillards infirmes et incurables (1907, 1942), soins médicaux aux victimes de la guerre: extrait de décret (1919), assistance aux familles nombreuses (1925), nomination d'un vaccinateur (1906, 1908). Bureau de bienfaisance. -Nomination des membres (1861, 1908, 1912)., 1854-1925; 509 Edepot 28; Q1
      LISTE NOMINATIVE; ARRETE PREFECTORAL
      AIDE MEDICALE; AIDE SOCIALE
  - DOCUMENTS D'ORIGINE PRIVEE
    - Partage des biens de Jean-Baptiste Longet, décédé., 1848; 509 Edepot 29; S1
      LONGET (Jean-Baptiste)